臺灣高雄地方法院刑事判決　　　　　　　　　　　　九十二年度訴緝字第一一三號
　　公　訴　人　臺灣高雄地方法院檢察署檢察官
　　被　　　告　乙○○
　　指定辯護人　本院公設辯護人　甲○○
右列被告因違反毒品危害防制條例等案件，經檢察官提起公訴（八十六年度偵字第二
九七一三號），及移
○七九號），本院判決如左：
    主  文
乙○○連續施用第一級毒品，累犯，免刑；又連續施用第二級毒品，累犯，免刑。
扣案如附表編號一、二所示之第一級毒品海洛因共貳包（壹包驗後淨重零點零壹公克
、包裝重零點參柒公克，另壹包驗後淨重貳點參貳公克、包裝重零點參陸公克）及第
二級毒品安非他命壹包（驗後毛重零點捌零公克），均沒收銷燬之；又如附表編號一
所示之夾鏈袋捌個沒收。
    事  實
一、乙○○前於民國八十二年間因違反麻醉藥品管理條例案件，經本院以八十二年度
    易字第四○○五號判處有期徒刑五月確定，嗣於八十二年九月二十三日易科罰金
    執行完畢；又因施用毒品案件，經本院以八十二年度訴字第四七六三號判處有期
    徒刑一年八月確定，並於八十五年九月十九日執行完畢。詎乙○○仍不知悔改，
    竟基於施用第一級毒品海洛因之概括犯意，自八十五年九月十九日後某日起至八
    十七年九月二十四日晚間某時止，在高雄縣岡山鎮○○○路四０五巷五號住處屋
    外，以將海洛因粉末摻入香菸吸食之方式，每日吸食四、五支摻有海洛因之香菸
    ，而連續施用第一級毒品海洛因多次，嗣乙○○於停止戒治付保護管束期間，即
    於八十九年一月三十一日下午二時三十分回溯二十四小內某時許，又承前施用海
    洛因之概括犯意，於高雄縣市內某處以不詳方式施用第一級毒品海洛因一次。另
    基於施用第二級毒品安非他命之概括犯意，自八十五年九月十九日後某日起至八
    十六年十二月十四日上午十時許止，在前揭住處屋外，每星期即以將安非他命燒
    烤加熱而吸其煙霧之方式，連續施用第二級毒品安非他命多次。嗣先後於如附表
    所示之時間及地點為警查獲，並扣得乙○○所有如附表所示之物品。乙○○經本
    院於八十七年八月二十八日裁定送觀察、勒戒後，經評定結果有繼續施用毒品之
    傾向，並經本院於八十八年八月十三日裁定令入戒治處所施以強制戒治一年，嗣
    經本院裁定停止戒治，所餘戒治期間付保護管束後，又因於保護管束期間施用毒
    品，經本院於八十九年三月十三日裁定撤銷停止戒治並令入戒治處所施以強制戒
    治，嗣因未到案執行經本院發布通緝而緝獲後，而於九十三年二月七日強制戒治
    執行期滿。
二、案經高雄市政府警察局左營分局移送臺灣高雄地方法院檢察署檢察官偵查起訴及
    移送併案審理。
      理  由
一、訊據被告乙○○對於前揭時地連續施用第一級毒品海洛因及第二級毒品安非他命
    之犯行，迭於警訊、偵查及本院審理中均坦承不諱，並有如附表所示之煙毒尿液
    檢驗成績書及濫用藥物尿液檢驗報告附卷可稽，又扣案如附表編號一、二所載之
    毒品經送鑑驗後，確分係第一級毒品海洛因及第二級毒品安非他命無訛，分別有
    如附表所載之法務部調查局鑑定通知書及高雄醫學大學附設中和紀念醫院檢驗報
    告單在卷足憑，被告自白施用第一、二級毒品之犯行，核與事實相符，事證明確
    ，被告犯行堪以認定。
二、查被告施用毒品行為後，毒品危害防制條例業於八十七年五月二十日公布施行，
    嗣於九十二年七月九日修正公布後，並於九十三年一月九日起生效施行，該條例
    將海洛因、安非他命分列為第一、二級毒品，就施用毒品海洛因、安非他命之行
    為，與被告行為時之肅清煙毒條例第九條第一項及麻醉藥品管理條例第十三條之
    一第二項第四款所分別規定之刑罰相較，修正前後之毒品危害防制條例對於施用
    毒品者，均設有經觀察、勒戒及強制戒治期滿後，應免刑之規定，自以裁判時之
    新法即毒品危害防制條例之規定對被告較為有利，且修正前後毒品危害防制條例
    對於經觀察、勒戒及強制戒治期滿後，均有應為免刑判決之規定，依刑法第二條
    第一項前段規定，即應適用修正後毒品危害防制條例之規定處斷。是核被告乙○
    ○所為，係犯修正後毒品危害防制條例第十條第一項、第二項之施用第一級及第
    二級毒品罪。被告持有第一、二級毒品後進而施用，其持有之低度行為應分別為
    施用之高度行為所吸收，不另論其持有罪。又被告先後多次施用第一級毒品海洛
    因及第二級毒品安非他命之犯行，均時間緊接，分別觸犯構成要件相同之罪名，
    顯係各基於概括犯意反覆為之，應依連續犯之規定各論以一罪。公訴意旨雖僅就
    被告如附表編號一查獲之犯行起訴，惟被告所犯如附表編號二、三部分之犯行，
    分別經檢察官移送本院併辦，且前述移送併辦部分犯行與附表編號一之起訴部分
    ，具有連續犯之裁判上一罪關係，為起訴效力所及，本院自應予一併審判，附此
    敘明。再被告所犯上開二罪間，犯意各別，觸犯構成要件不同之罪名，應予分論
    併罰。又被告前因違反麻醉藥品管理條例案件，經本院判處有期徒刑五月確定，
    於八十二年九月二十三日易科罰金執行完畢；又因施用毒品案件，經本院判處有
    期徒刑一年八月確定，並於八十五年九月十九日執行完畢之事實，有臺灣高等法
    院被告全國前案紀錄表在卷可按，其於五年內再犯本件有期徒刑以上之罪，均為
    累犯。
三、按施用第一級、第二級毒品者，檢察官應聲請法院裁定令被告入勒戒處所觀察、
    勒戒，其期間不得逾二月；觀察、勒戒後，檢察官依據勒戒處所之陳報，認受觀
    察、勒戒人有繼續施用毒品傾向者，應聲請法院裁定令入戒治處所強制戒治，其
    期間為六個月以上，至無繼續強制戒治之必要為止，但最長不得逾一年；強制戒
    治期滿，應即釋放，由檢察官為不起訴之處分；又毒品危害防制條例修正施行前
    繫屬之施用毒品案件，於修正施行後，審判中之案件，由法院依修正後規定處理
    之，依修正後之規定應為不起訴之處分者，法院應為免刑之判決，新修正毒品危
    害防制條例第二十條第一項、第二項、第二十三條第一項、第三十五條第三款分
    別定有明文。本件被告經本院裁定送臺灣高雄看守所附設勒戒處所觀察、勒戒後
    ，經評定結果認有繼續施用毒品之傾向，並經本院於八十八年八月十三日裁定令
    入戒治處所施以強制戒治一年，嗣經本院裁定停止戒治，所餘戒治期間付保護管
    束後，又經本院撤銷停止戒治並令入戒治處所施以強制戒治，嗣於九十三年二月
    七日強制戒治執行期滿後釋放之事實，分別有臺灣高雄看守所附設勒戒處所函送
    之有無繼續施用傾向證明書、本院八十七年訴字第四三三號裁定、本院戒治執行
    指揮書、臺灣屏東戒治所出所證明書及臺灣高等法院被告全國前案紀錄表附卷可
    參，而本件經公訴人提起公訴後，係於八十七年二月七日繫屬本院，係在毒品危
    害防制條例施行生效前已繫屬本院，參照前揭法條規定，自應就被告連續施用第
    一、二級毒品犯行，均諭知免刑之判決。
四、扣案如附表編號一所示之第一級毒品海洛因一包（驗後淨重○點○一公克、包裝
    重○點三七公克）、第二級毒品安非他命一包（驗後毛重○點八○公克），及附
    表編號二所示之第一級毒品海洛因一包（驗後淨重二點三二公克、包裝重○點三
    六公克），均係自被告查獲之毒品，應依毒品危害防制條例第十八條第一項前段
    規定，均諭知沒收銷燬之；至鑑驗耗盡之毒品海洛因及安非他命既已滅失，自無
    庸宣告沒收銷燬。又附表編號一查扣之分裝用夾鏈袋八個，經檢驗結果，雖無含
    有毒品海洛因或甲基安非他命陽性反應，有高雄醫學大學附設中和紀念醫院檢驗
    報告單附卷可稽，然係被告所有供施用毒品所用之物，業經被告供明在卷，爰依
    刑法第三十八條第一項第二款之規定，併予宣告沒收。
據上論斷，應依刑事訴訟法第二百九十九條第一項但書，修正後毒品危害防制條例第
十條第一項、第二項、第二十三條第一項、第三十五條第一項第四款、第十八條第一
項前段，刑法第二條第一項前段、第十一條前段、第五十六條、第四十七條、第三十
八條第一項第二款，判決如主文。
本案經檢察官詹美玲到庭執行職務。
中      華      民      國      九十三      年      三    月    十二    日
                                  臺灣高雄地方法院刑事第八庭
                                      審判長法  官  陳樹村
                                            法  官  林意芳
                                        法  官  吳俊龍
右正本證明與原本無異。
如不服本判決，應於判決送達後十日內，向本院提出上訴狀。
                                            書記官  許麗珠
中      華      民      國      九十三      年      三    月    十五    日
附錄本件論罪法條：
毒品危害防制條例第十條
施用第一級毒品者，處六月以上五年以下有期徒刑。
施用第二級毒品者，處三年以下有期徒刑。
附表：
┌──┬──────┬──────┬──────┬─────────┐
│編號│查獲時間    │查獲地點    │扣案物品    │尿液報告及鑑驗報告│
├──┼──────┼──────┼──────┼─────────┤
│一  │八十六年十二│高雄縣岡山鎮│海洛因一包（│高雄市立凱旋醫院煙│
│    │月十七日十七│大仁北路四○│淨重○點○一│毒尿液檢驗成績書、│
│    │時三十分許  │五巷五號住處│公克、包裝重│法務部調查局鑑定通│
│    │            │            │○點三七公克│知書（編號00000000│
│    │            │            │）、安非他命│7） 、高雄醫學院附│
│    │            │    │一包（驗後毛│設中和紀念醫院檢驗│
│    │            │            │重○點八○公│報告單            │
│    │            │            │克）、分裝用│                  │
│    │            │            │空夾鏈袋八個│                  │
├──┼──────┼──────┼──────┼─────────┤
│二  │八十七年九月│高雄縣岡山鎮│海洛因一包（│高雄市政府衛生局煙│
│    │二十六日十一│大仁北路四○│淨重二點三二│毒尿液檢驗成績書、│
│    │時三十分許  │五巷五號住處│公克、包裝重│法務部調查局鑑定通│
│    │            │            │○點三六公克│知書（編號00000000│
│    │            │            │）          │6）               │
├──┼──────┼──────┼──────┼─────────┤
│三  │八十九年一月│高雄地方法院│無          │台灣檢驗科技股份有│
│    │三十一日下午│檢察署觀護人│            │限公司濫用藥物尿液│
│    │二時三十分許│室          │            │檢驗報告          │
└──┴──────┴──────┴──────┴─────────┘
